【裁判字號】    90,簡上,44
【裁判日期】    900606
【裁判案由】    違反著作權法
【裁判全文】
臺灣屏東地方法院刑事判決                  九十年度簡上字第四四號
    上  訴  人
    即  被  告  丙○○
右上訴人因違反著作權法案件，不服本院屏東簡易庭九十年度屏簡字第六三號中華民
國九十年三月十三日簡易刑事判決（九十年度偵字第九四號）提起上訴，本院判決如
左：
    主  文
原判決撤銷。
丙○○連續以明知為侵害著作權之物，意圖營利而交付之方法，侵害他人之著作權，
處有期徒刑伍月，如易科罰金，以參佰元折算壹日。
如附表所示之光碟片壹佰肆拾柒片均沒收。
    事實及理由
一、犯罪事實：被告丙○○意圖營利，基於概括之犯意，自民國八十九年十二月中旬
    某日起，在屏東縣市地區等處夜市場等地，未經如附表所示乙○○○○樂股份有
    限公司（下稱滾石公司）等公司之同意，販賣及陳列向綽號「陳先生」名字不詳
    之成年男子購買重製內灌有滾石公司等享有著作權如附表所列歌名「睡到十二點
    」等歌曲之ＣＤ光碟唱片。迨於同年月二十二日晚十時四十分許，在屏東縣潮州
    鎮○○路潮州夜市場為警查獲，扣得內灌有如附表所列歌曲之天使小白臉等ＣＤ
    光碟片一百四十七片。
二、認定犯罪之証據及理由：
（一）被告自白。
（二）告訴人代理人甲○○指訴。
（三）如附表所示之光碟片一百四十七片扣案。
三、撤銷改判之理由：
（一）核被告所為，係犯著作權法第九十三條第三款之罪。被告先後多次犯行，時間
      緊接，罪名同一，顯係基於概括犯意反覆為之，應依連續犯規定論以一罪。
（二）原審論罪科刑，固非無見。但查刑法第四十一條規定，業於民國九十年一月四
      日修正，同年月十日施行，原判決未予比較新舊法，仍適用舊法，自有未當。
      被告上訴意旨，指摘原判決量刑過重，雖無理由，但原判決既有可議之處，仍
      應予撤銷改判。爰審酌刑法第五十七條規定，量處如主文所示之刑，並諭知易
      科罰金之折算標準。扣案之光碟片一百四十七片併予宣告沒收。
四、適用之法條：刑事訴訟法第四百五十五條之一第三項、第三百六十九條第一項前
    段、第三百六十四條、第二百九十九條第一項前段、著作權法第九十三條第三款
    、刑法第十一條前段、第二條第一項前段、第五十六條、第四十一條第一項前段
    、第三十八條第一項第二款、罰金罰鍰提高標準條例第二條。
中      華      民      國        九十      年      六     月     六    日
                                    臺灣屏東地方法院刑事第四庭
                                        審判長法  官  林  正  雄
                                              法  官  莊  鎮  遠
                                              法  官  蔡  虔  霖
右正本證明與原本無異。
不得上訴。
                                              書記官  張  同  興
中      華      民      國         九十     年      六     月     六   日
附錄法條
著作權法第九十三條第三款：
有左列情刑之一者，處二年以下有期徒刑，得併科新臺幣十萬元以下罰金：
  三、以第八十七條各款方法之一侵害他人之著作權者。


司法院資訊處製作；財團法人民間司法改革基金會備份。
